臺灣基隆地方法院刑事判決　
111年度易字第43號
公  訴  人  臺灣基隆地方檢察署檢察官
被      告  林金椿


上列被告因毀損案件，經檢察官提起公訴（110年度偵字第5802
號），本院判決如下：
    主  文
林金椿犯毀損他人物品罪，處罰金新臺幣伍仟元，如易服勞役，
以新臺幣壹仟元折算壹日。
    事  實
一、緣林金椿因不滿黃玉萍所有之攤位佔用道路，竟基於毀損他
    人物品之犯意，於民國110年5月1日凌晨1時47分許，至新北
    市○○區○○里街000號前之黃玉萍所有攤位，以腳踢上開黃玉
    萍所有之攤位，造成黃玉萍所有之攤位翻倒、攤位上之蔬果
    及磅秤摔落地上，且黃玉萍所有之磅秤、地瓜、木鱉果因而
    損壞，足以生損害於黃玉萍。嗣黃玉萍發現後報警處理，始
    循線查悉上情。
二、案經黃玉萍訴由新北市政府警察局金山分局報告臺灣基隆地
    方檢察署檢察官偵查、起訴。
    理  由
壹、證據能力
　　按被告以外之人於審判外之言詞或書面陳述，除法律有規定
    者外，不得作為證據，刑事訴訟法第159條第1項固定有明文
    。惟被告以外之人於審判外之陳述，雖不符刑事訴訟法第15
    9條之1至第159條之4之規定，而經當事人於審判程序同意作
    為證據，法院審酌該言詞陳述或書面陳述作成時之情況，認
    為適當者，亦得為證據；當事人、代理人或辯護人於法院調
    查證據時，知有第159條第1項不得為證據之情形，而未於言
    詞辯論終結前聲明異議者，視為有前項之同意，同法第159
    條之5亦有明定。查，本判決所引用之下列證據資料（包含
    供述證據、文書證據等），其中文書證據並無證據證明係公
    務員違背法定程序所取得，且被告林金椿、檢察官於本院審
    判期日中對本院所提示之被告以外之人審判外之陳述，就證
    據能力均未表示爭執，而迄至言詞辯論終結前亦未再聲明異
    議【見本院111年度易字第43號卷，下稱本院卷，第35至41
    頁、第73至79頁】，經核亦無顯有不可信之情況與不得作為
    證據之情形，本院審酌上開證據資料製作時之情況，尚無違
    法不當及證明力明顯過低之瑕疵，認為以之作為證據應屬適
    當，是依刑事訴訟法第159條至第159條之5及第158條之4規
    定反面解釋，本判決所引用如下揭所示之供述證據、非供述
    證據等，均具有證據能力。
貳、實體方面
一、訊據被告林金椿固坦承於上揭時地，以腳踢上開黃玉萍所有
    之攤位，然矢口否認有何毀損他人物品犯行，並辯稱：我有
    收到並看過起訴書，對起訴書所載犯罪事實，我不認罪，因
    為告訴人佔用行人道路，影響行車安全，告訴人的磅秤已經
    壞掉了，不是我用壞的，我已經有跟告訴人說不要再那邊擺
    攤，我從頭到尾都沒有看到告訴人有磅秤，我是在偵查庭時
    才知道告訴人有磅秤，所以可能是告訴人故意放已經壞掉的
    磅秤在那裡，告訴人擺攤處在轉角，很危險影響用路人安全
    等云云置辯。
二、本院查：
　㈠被告於本院111年4月29日審判時供述：「｛對於檢察官起訴書
    所載之犯罪事實，有何意見？（提示並告以要旨）｝我有收
    到並看過起訴書....，我只有用腳踢開地瓜，我沒有砸」等
    語明確【見本院卷第74頁最後一行至75頁第一行】，核與蒞
    庭檢察官於本院111年3月9日準備程序時陳述：「被告毀損
    客體為攤位上蔬果（包含地瓜、木鱉果等），對於犯罪事實
    之補充。」等語情節大致相符【見本院卷第40頁】，再互核
    比對與被告於110年10月18日偵訊時供述：「（是否於110年
    5月1日1時48分許，至新北市○○區○○里街000號前，將黃玉萍
    攤位上的東西翻倒到地上？）有，因為黃玉萍侵占路權，..
    ..，我只是把黃玉萍的東西移開」等語情節大致相符【見臺
    灣基隆地方檢察署110年度偵字第5802號卷，下稱偵卷，第6
    1頁】，與告訴人黃玉萍於110年10月18日偵訊時指述情節大
    致相符【見偵卷第59至60頁】，並有磅秤指針受損之固定不
    動彩色照片1張、地瓜之表皮擦破彩色照片1張、木鱉果之表
    皮及果核裂痕破洞清晰可見之彩色照片2張在卷可稽【見偵
    卷第75頁、第77頁、第79頁、第81頁】。職是，被告於本院
    111年4月29日審判時供述：「｛對於檢察官起訴書所載之犯
    罪事實，有何意見？（提示並告以要旨）｝我有收到並看過
    起訴書....，我只有用腳踢開地瓜，我沒有砸」之供述，核
    與事實相符，應堪採信。
　㈡又依據新北市政府警察局金山分局金山派出所照片黏貼紀錄
    表：被告駕駛車牌號碼0000-00號自小客車至案發地點停車
    、下車、徒步、步行至告訴人黃玉萍所有之攤位處、再徒步
    回停車處、上車、駛離案發現場之彩色照片編號1至31所示
    內容，核與被告於警詢時供述：我於5月1日、5月2日、5月3
    日凌晨1點多，有去黃玉萍所有之攤位處，我用腳移動推倒
    她的攤位，上開彩色照片內有一位男子是我本人無誤，我於
    110年5月1日凌晨1時56分離去等語情節亦大致相符，並有新
    北市政府警察局金山分局金山派出所照片黏貼紀錄表：被告
    駕駛7230-EA自小客車至案發地點、駛離，新北市政府警察
    局金山分局金山派出所受（處）理案件證明單（報案人：黃
    玉萍）、受理各類案件紀錄表，告訴人黃玉萍提出毀損物品
    之照片：磅秤、富發水電行免用統一發票收據、地瓜破損、
    木鱉果破損等在卷可佐【見偵卷第21至36頁、第41至43頁、
    第73至81頁】。職是，被告於本件案發時親自徒步至告訴人
    黃玉萍所有之攤位處，並故意以腳移動推倒告訴人的攤位事
    實，核與事實相符，洵堪認定。
　㈢末查，被告住居址在新北市○○區○○○00○0號5樓，與告訴人攤
    位在新北市○○區○○里街000號前，二者不同位置、方位、距
    離，且本件之案發時間於110年5月1日凌晨1時47分許，被告
    竟駕車特別選定休市無人營業之暗夜110年5月1日凌晨1時47
    分許，親自駕臨新北市○○區○○里街000號前告訴人攤位，並
    以腳移動推倒告訴人的攤位，且於本院111年4月29日審判時
    供述：「｛對於檢察官起訴書所載之犯罪事實，有何意見？
    （提示並告以要旨）｝我有收到並看過起訴書....，我只有
    用腳踢開地瓜，我沒有砸」等語明確綦詳【見本院卷第74頁
    最後一行至75頁第一行】，則地瓜被人故意用腳踢開之下場
    ，依一般正常理性之人以觀，豈有不受損之理，況且告訴人
    攤位內尚有磅秤、木鱉果等蔬果【見偵卷第59頁最後一行起
    至第60頁第一行止】亦併受波及，況被告係買賣蔬果之商人
    ，依其保存蔬果交易經驗，應知上情嚴重後果甚稔，應堪認
    定。
  ㈣綜上，被告所辯各節，與事實、經驗法則違背，實屬臨訟卸
    責之詞，無足採信，且本案事證明確，被告犯毀損他人物品
    罪之犯行，應堪認定。
三、論罪科刑
  ㈠刑法第354條之毀損罪，以使所毀損之物，失其全部或一部之
    效用為構成要件。所謂「毀棄」即毀壞滅棄，而使物之本體
    永久且全部喪失其效用及價值者；稱「損壞」即損傷破壞，
    改變物之本體而減損其一部效用或價值者；稱「致令不堪用
    」係指除毀棄損壞物之本體外，以其他不損及原物形式之方
    法，使物之一部或全部喪失其效用者而言。查，被告上開行
    為，致上開磅秤、地瓜、木鱉果因而損壞，足以生損害於告
    訴人，且已達毀損他人物品之程度，是核被告所為，係犯刑
    法第354條之毀損他人物品罪。　　
  ㈡玆審酌被告僅因告訴人攤位佔用道路之糾紛，即率爾以上揭
    方式毀損上開物品，實有不該，所為非是，且犯後並未坦承
    犯行，亦未向告訴人道歉，或與告訴人和解或調解，更沒有
    賠償告訴人損失，尚且一直以告訴人攤位佔用道路之理由，
    以私人執法者之身分自居，全然不依正當法律程序解決問題
    ，其犯後之心態想法係自己完全沒有錯之犯後態度甚為不佳
    ，且一再指責告訴人之不是，自己沒有反省節制同業競爭之
    自我行為及同理心，兼衡其未曾因故意犯罪受有期徒刑以上
    刑之宣告，有臺灣高等法院被告前案紀錄表在卷可佐，其素
    行尚稱良好，復酌其犯罪之動機、目的、手段、犯罪所生之
    損害、其與告訴人間之同業競爭關係，並參酌告訴人自案發
    日起迄今之內心害怕恐懼之精神受損程度，亦有本院卷第13
    頁之本院公務電話紀錄（告訴人黃玉萍）1件在卷可參，暨
    酌被告自述：我跟我太太同住，有5個小孩，最大的已經27
    、28歲，小的9歲，經濟狀況小康，國中畢業，從事送貨，
    日薪約900元等一切情狀，爰量處如主文所示之刑，並諭知
    易服勞役之折算標準，用啟被告及即時自我反省，凡事不要
    只考慮自己，亦要為對方考慮，若人出巧詞，誠以接之，若
    人出厲詞，婉以答之，若人出謔詞，默以待之，自己不使氣
    ，自然言少，自然心安，且自己真心誠意善待他人者，他人
    自然會尊重自己，自己怎樣對待他人，他人也會怎樣對待自
    己，不要總是怨天尤人，不要總是挑別人的毛病，看別人不
    順眼，不要總想去改變別人，先調整好自己的心態，修好自
    己的心，自己就不會有想不通的事，否則，硬擠進獄牢世界
    ，最後搞的遍體鱗傷的還是自己，況自己遇事宜以理性智慧
    請對的人幫忙，切勿用錯方法陷自己於危險不測中，況善惡
    兩途，一切唯心自召，夫心起於善，善雖未為，禍已不存；
    或心起於惡，惡雖未為，福已不存，職是，其有曾行惡事，
    後自改悔，諸惡莫作，眾善奉行，久久必獲吉慶，所謂禍福
    攸分、轉禍為福也，是日已過，命亦隨減，切勿被自己一時
    怒氣惡習綁架，更不要在生命盡頭往回看時，因自己惡習慣
    性變成自己終生遺憾，後悔會來不及，因為，人生之旅有時
    候，沒有下一次，沒有機會重來，沒有暫停繼續；有時候，
    錯過了現在，就永遠永遠的沒機會了，併啟遇事勿心起於惡
    ，善惡兩途，一切唯心自召，是正邪善惡完全繫在自己這念
    心之當下抉擇，近報則在自己，職是，自己要好好想一想，
    莫輕怨怒氣係小惡，以為無殃，水滴雖微，漸盈大器，怨氣
    爆怒惡習，歷久不亡，小過不改，積足滅身，因此，大家平
    心靜氣，以真誠心對待，以同理心為對方考慮，別人也會如
    此對待自己，這樣才是對自己好、大家好的待人處事和諧賺
    錢雙嬴往來之道。
四、據上論斷，應依刑事訴訟法第299條第1項前段，刑法第354
    條、第42條第3項前段，刑法施行法第1條之1第1項，判決如
    主文。
五、如不服本判決，應於收受送達後20日內，向本院提出上訴書
    狀，並應敘述具體理由；其未敘述上訴理由者，應於上訴期
    間屆滿後20日內，向本院補提理由書（均須按他造當事人之
    人數附繕本）「切勿逕送上級法院」。因疫情而遲誤不變期
    間，得向法院聲請回復原狀。告訴人或被害人如本判決不服
    者，應具備理由請求檢察官上訴，其上訴期間之計算，係以
    檢察官收受判決正本之日期為準。
六、本案經檢察官楊景舜、陳力平提起公訴，檢察官林姿妤到庭
    執行職務。
中　　華　　民　　國　　111 　年　　5 　　月　　6 　　日
                  刑事第三庭法　官　施添寶
以上正本證明與原本無異。
如不服本判決應於收受送達後20日內向本院提出上訴書狀，並應
敘述具體理由；其未敘述上訴理由者，應於上訴期間屆滿後20日
內向本院補提理由書(均須按他造當事人之人數附繕本)「切勿逕
送上級法院」。　　　　　　　　　
告訴人或被害人如對於本判決不服者，應具備理由請求檢察官上
訴，其上訴期間之計算，係以檢察官收受判決正本之日期為準。
中　　華　　民　　國　　111 　年　　5 　　月　　6 　　日
                            書記官  陳怡文
附錄本判決論罪科刑法條：
中華民國刑法第354條
毀棄、損壞前二條以外之他人之物或致令不堪用，足以生損害於
公眾或他人者，處2年以下有期徒刑、拘役或1萬5千元以下罰金
。